PAUL SPENCER

.Net Software Engineer

+31 6 46 395 141

Amsterdam, Nederland

Brits en Iers (EU)

in linkedin.com/in/spencerpj

spencerpj.com

github.com/McFunshine

Samenvatting

Software engineer met bijna drie decennia ervaring in het leveren van innovatieve oplossingen in de fintech, energie en govtech sectoren, waaronder 13 jaar gespecialiseerd in .Net technologieën. In 2022 afgestudeerd als Master in Software Engineering terwijl ik fulltime werkte. Momenteel werk ik aan het ontwerpen van AI en opkomende technologie-oplossingen met focus op praktische zakelijke resultaten. Hardwerkend, aanpasbaar en toegewijd aan continue professionele ontwikkeling.

Werkervaring

Khonraad Software Engineering

Lead Opkomende Technologieën en AI Architect

Amersfoort, Nederland Apr 2019 – Heden

Technologieën: Kotlin, Java, C#, Azure, OpenAI, Kotlin Multiplatform, JetBrains MPS, Python

- Ontwikkelaar voor productie- en innovatieprojecten voor geestelijke gezondheidszorg wetgeving
- Een voorbeeld innovatieproject was een RAG chatbot, ontwikkeld met .Net en Azure

Captain McFunshines Software Engineering

Freelance Software Engineer

Soest, Nederland Aug 2019 – Heden

Technologieën: Kotlin, Azure, AWS, OpenAI, Kotlin Multiplatform, Python

- Architect en ontwikkelaar van een nieuw audio herversieplatform
- Vijf maanden .Net consultancy opdracht bij Baker Hughes

Baker Hughes

Senior .Net Developer

Delft, Nederland Jan 2014 – Apr 2019

Technologieën: C#, SQL Server

- Lid van het team dat de SDK en API ontwikkelde voor het JewelSuite platform

- Fungeerde als hoofd technisch contact voor externe ontwikkelaars die JewelSuite extensies bouwden
- Senior .Net contractor, verantwoordelijk voor kwaliteit en levering van een offshore team

Kempen & Co

 $Senior\ . Net\ Developer$

Amsterdam, Nederland Mei 2007 – Dec 2013

Technologieën: C#, K2, SQL Server, VBA

- Verzorgde trainingen over Entity Framework, Linq en Unit Testing/TDD
- Onderhield en verbeterde de vastgoed effecten indexeringsengine
- Ontwikkelde applicatie voor het beheren en verhandelen van complexe gestructureerde producten
- Ontwikkelde K2 Workflow (WWF) systemen voor bedrijfskritische processen

Unisys

Developer

Schiphol Rijk, Nederland Mei 2001 – Mei 2007

Technologieën: VBA, WebIntelligence, C#

- Reporting ontwikkelaar voor wereldwijde Debiteuren

- Behaalde eerste Microsoft Certificering en implementeerde kleine interne C# projecten

ACT Financial Systems

Londen, VK

 $Nov\ 1999-Apr\ 2001$

Technologieën: PICK, Databasic, Universe, Visual Basic 6

- Ontwikkelaar en ondersteunend ingenieur voor een effectenafwikkelingssysteem

- Derdelijns support voor OMS een Visual Basic 6 wrapper op ons afwikkelingssysteem

HSBC Investment Bank

Londen, VK

Developer Feb 1999 – Nov 1999

Technologieën: PICK, Databasic, Universe

- Ontwikkelaar voor berichtverwerking, rapportageschrijven en schermbeheerprogramma's

Lloyds Bank Stockbrokers

Londen, VK

 $Support \ / \ Business \ Analyst$

Mei 1997-Feb 1999

Technologieën: PICK, Databasic, Universe, VBA, Visual Basic 4

- Support en Rapportage Ontwikkelaar voor interne klanten

- Volgde Visual Basic 4 avondcursussen en implementeerde daarna kleine interne projecten

Opleiding

Universiteit van Amsterdam

 $Amsterdam,\ Nederland$

 $Master\ Software\ Engineering$

Afgestudeerd 2022

 $\label{eq:construction} \textbf{Relevante Module: } \textit{Software Constructie - Ik creëerde twee interacterende Domein Specifieke Talen (DSL)}$

 $met\ C$ #

Opmerking: Voltooid tijdens fulltime werkzaamheden

Wolverhampton University

 $BA\ Europese\ Bedrijfsadministratie$

Hogeschool Holland

HEAO Joint Europese Bedrijfsadministratie

Wolverhampton, VK Afgestudeerd 1996 Amsterdam, Nederland Afgestudeerd 1996

Certificeringen

De Volgende Microsoft Professionele Certificeringen:

- MCPD D425-8639 Windows Developer
- MCPD D418-3946 Windows Azure Developer (Charter Member)
- MCPD D415-8350 Web Developer
- MCPD A941-2480 Windows Developer
- MCPD A941-2479 Web Developer
- MCT D423-9678 .NET Framework, Windows Applications
- MCT D413-5519 .NET Framework, Data Access
- MCT D410-3346 . NET Framework, Web Applications
- MCT D404-5594 .NET Framework, Service Communication
- MCT A941-2481 . NET Framework, Windows Applications
- MCT A941-2482 . NET Framework, Web Applications
- MCSD C020-3599 Microsoft .NET
- MCAD C020-3597 Microsoft .NET
- MCP D020-3593 Microsoft Certified Professional
- Nederlands Als Een Tweede Taal (NT2) Niveau 2

Talen

- Engels: Moedertaal
- Nederlands: Vloeiend spreken, luisteren en lezen, gemiddeld schrijven